【裁判字號】    97,審金,35
【裁判日期】    971211
【裁判案由】    損害賠償
【裁判全文】
臺灣臺北地方法院民事裁定              97年度審金字第35號
原      告  丁○○
            丙○○○
訴訟代理人  尤英夫律師
            黃宗哲律師
            胡智忠律師
被      告  彩煇科技股份有限公司（原名世界巔峰科技股份有
            限公司）
                      號
法定代理人  甲○○
被      告  大華證券股份有限公司
法定代理人  乙○○
上列當事人間損害賠償事件，本院裁定如下：
    主  文
本件移送臺灣士林地方法院。
    理  由
一、按訴之全部或一部，法院認為無管轄權者，依原告聲請或依
    職權以裁定移送於其管轄法院，民事訴法第28條第1 項定有
    明文。又對於私法人或其他得為訴訟當事人之團體之訴訟，
    由其主事務所或主營業所所在地之法院管轄。另因侵權行為
    涉訟者，得由行為地之法院管轄。而共同訴訟之被告數人，
    其住所不在一法院管轄區域內者，各該住所在地之法院俱有
    管轄權。但依第4 條至前條規定有共同管轄法院者，由該法
    院管轄，此於民事訴訟法第2條第2項、第15條及第20條亦有
    明文。由前開法條觀之，關於共同訴訟之普通審判籍，僅於
    無民事訴訟法第20條但書規定之共同特別審判籍適用餘地時
    ，方有其適用，若有共同特別審判籍存在時，原告自應向該
    共同特別審判籍所在地之法院起訴。
二、查本件原告提起本件訴訟所據之原因事實，係以被告彩煇科
    技股份有限公司（下稱彩煇公司）委由被告大華證券股份有
    限公司（下稱大華證券公司）製作交付之被告彩煇公司89年
    度補發予原告丙○○○（原告丁○○之配偶）之股東投資抵
    減稅額證明書及股東投資抵減稅額餘額表（下稱系爭書表）
    有錯誤，經原告丁○○用以為93年度綜合所得稅結算申報而
    抵減93年度稅額後，經訴外人財政部臺北市國稅局認最後抵
    減年度為92年度非93年度，已不得抵減而核定原告補稅，致
    原告丁○○受有補繳所得稅6,514,261元及無法退稅等損害
    ，為此依侵權行為之規定，訴請被告負連帶損害賠償責任，
    而觀諸原告所述侵權行為之內容，既在指摘被告彩煇公司及
    大華證券公司交付其等錯誤之系爭書表，致其受有損害，所
    指侵權行為應為被告交付原告系爭書表之行為，該侵權行為
    地應在原告經寄送取得之處所即原告住所（臺北市○○路○
    段13號10樓），至於系爭書表在尚未寄交原告前之製作過程
    ，僅係被告之內部作業所需，應仍以交付原告而與其相涉時
    ，始得判斷有無構成侵權行為之可能，而原告所指受有損害
    內容，既又以其持系爭書表申報稅務而發生錯誤致遭核定補
    稅，觀諸原告丁○○持上開錯誤資料據以申報及核定稅務之
    機構實為北投稽徵所（臺北市市30號3樓），有原告所
    提之原證3財政部臺北市國稅局綜合所得稅核定通知書及原
    證4財政部臺北市國稅局復查決定書在卷可參，可見原告所
    指侵權行為結果地亦不在本院轄區內，其所主張侵權行為地
    、結果地實均在臺北市北投區。進而，本件被告彩煇公司主
    事務所所在地設在新竹縣湖口鄉新竹工業區○○路124號，
    被告大華公司主事務所所在地則設在臺北市○○街17號3樓
    、3樓之1，有原告陳明之被告彩煇公司、大華公司之公司及
    分公司基本資料查詢各一份在卷可參，被告二公司主事務所
    既非在同一法院轄區，依前述民事訴訟法第15條、第20條但
    書規定，自應由此事件之共同特別審判籍管轄法院即其等侵
    權行為地法院亦即臺灣士林地方法院管轄，並無普通審判籍
    法院管轄規定之適用，是依前揭規定意旨說明，原告向無管
    轄權之本院起訴，顯係違誤。爰依職權將本件移送於該管轄
    法院。
三、依首開法條裁定如主文。
中    華    民    國    97    年    12    月    11    日
                  民事第六庭    法  官  林麗真
以上正本係照原本作成
如對本裁定抗告須於裁定送達後10日內向本院提出抗告狀，並繳
納抗告費新臺幣1,000元
中    華    民    國    97    年    12    月    12    日
                                書記官  李承翰


司法院資訊處製作；財團法人民間司法改革基金會備份。
